【裁判字號】    89,易,691
【裁判日期】    891228
【裁判案由】    竊盜
【裁判全文】
台灣苗栗地方法院刑事判決                          八十九年度易字第六九一號
    公  訴  人  臺灣苗栗地方法院檢察署檢察官
    被      告  戊○○
右列被告因竊盜案件，經檢察官提起公訴（八十九年度偵字第一○四三號、八十九年
度偵字第一八九○號），本院判決如左：
    主  文
戊○○共同竊盜，累犯，處有期徒刑伍月。
    事  實
一、戊○○曾於八十三年間及八十六年間均因違反麻醉藥品管理條例案件，經本院判
    處有期徒刑七月及一年二月確定，分別於八十四年三月二十一日縮刑期滿及八十
    八年七月二十三日執行完畢，猶不知悔改，意圖為自己不法之所有，夥同亦有犯
    意之甲○○駕駛向不知情之車主丁○○借得之車號ＭＪ一九七七三號自用小貨車
    ，於八十九年一月二十日上午八時許，在苗栗縣後龍鎮溪洲里十四鄰一二四之三
    號倉庫內，竊取鍾貴所有置於倉庫內之四個汽車輪胎鋼圈及白鐵管二支，得手
    後將該贓物送至苗栗縣後龍鎮○○里○鄰○○路五十二之一號，以新台幣七百五
    十元價之格售予不知情之勝田舊貨商負責人乙○○，嗣經警循線查獲。
二、案經苗栗縣警察局竹南分局報告臺灣苗栗地方法院檢察署檢察官偵查起訴。
          理  由
一、訊據被告戊○○矢口否認竊盜犯行，辯稱：不知甲○○要去偷東西，甲○○說是
    他朋友的，甲○○請伊幫忙搬四個汽車輪胎鋼圈及白鐵管二支云云，惟查，被告
    戊○○係與同案被告甲○○至勝田舊貨商出售前開所竊物品，有勝田舊貨行負責
    人乙○○於警訊中、偵查中證稱：「被告戊○○有賣售鋼圈及白鐵管。」等情屬
    實，而乙○○與被告戊○○並不認識，實無誣指之可能與必要，是如被告戊○○
    所辯是被告甲○○朋友之物，何以出售中古商兌換現金使用？再參酌被告甲○○
    於偵審中均供稱：「係兩人決定前去偷竊。」等情，而被告戊○○於本院訊問時
    亦供稱有前往幫忙搬之行為，復有贓物認領保管單在卷足憑，及如附表所述之證
    據為憑，被告戊○○所辯，應為臨訟卸責之詞，自無可採。本件事證明確，被告
    等竊盜犯行洵堪認定。
二、核被告戊○○所為，係犯有刑法第三百二十條第一項竊盜罪。又被告戊○○與同
    案甲○○有犯意聯絡及行為分擔，為共同正犯。被告戊○○有前開事實欄所述前
    科紀錄，有台灣苗栗地方法院檢察署刑案資料查住紀錄表附卷可稽，其於五年以
    內再犯有期徒刑以上之罪，為累犯，應依刑法第四十七條規定加重其刑。爰審酌
    被告之素行、犯罪之動機在於竊取他人財物、目的在於兌換現金、手段與同案被
    告甲○○駕駛車量前往搬運、所生危害及犯後坦承部分犯行之態度等一切情狀，
    量處如主文所示之刑，以示懲儆。
據上論斷，應依刑事訴訟法第二百九十九條第一項前段，刑法第二十八條、第三百二
十條第一項、第四十七條，罰金罰鍰提高標準條例第一條前段，判決如主文。
本案經檢察官黃智勇到庭執行職務。
中      華      民      國    八十九    年    十二      月    二十八    日
                                    臺灣苗栗地方法院刑事庭
                                        法  官  張  珈  禎
右正本證明與原本無異。
如不服本判決，應於判決送達後十日內向本院提出上訴狀（應附繕本），上訴於臺灣
高等法院臺中分院。
                                        書記官  楊  慧  萍
中      華      民      國      九十    年      一      月      二      日
中華民國刑法第三百二十條第一項
意圖為自己或第三人不法之所有，而竊取他人之動產者，為竊盜罪，處五年以下有期
徒刑、拘役或五百元以下罰金。
附表一  （八十九年度偵字第一○四三號、被告戊○○、甲○○）
一、犯罪時間：於八十九年一月二十日上午八時許
二、犯罪地點：在苗栗縣後龍鎮溪洲里十四鄰一二四之三號倉庫內
三、被害人：己○○
四、犯罪事實：戊○○夥同與有犯意之甲○○駕駛向不知情之車主丁○○借得之車號
              ＭＪ九七七三號自用小貨車，於右揭時地，竊取己○○所有置於倉庫
              內之四個汽車輪胎鋼圈及白鐵管二支，得手後將該贓物送至苗栗縣後
              龍鎮○○里○鄰○○路五十二之一號，以新台幣七百五十元價之格售
              予不知情之勝田舊貨商負責人乙○○。
五、證據：同案被告甲○○於警訊中自白（見偵卷第三頁背面）、乙○○之供詞（偵
          字第七、八頁）、被害人己○○之供詞（偵卷第九頁）、贓物認領保管單
          （偵十四頁）、丙○○於偵查中供詞（偵五八、五九頁）。
六、查獲時地：
七、適用法條：刑法第二八條、第三百二十條第一項
八、沒收：無


司法院資訊處製作；財團法人民間司法改革基金會備份。
